【裁判字號】    90,毒抗,151
【裁判日期】    900531
【裁判案由】    撤銷停止戒治
【裁判全文】
臺灣高等法院高雄分院刑事裁定    九十年度毒抗字第一五一號
      抗  告  人
      即受處分人  甲○○
右列抗告人因違反毒品危害防制條例案件，經檢察官聲請撤銷停止戒治，不服臺灣高
雄地方法院中華民國九十年四月二十六日裁定（九十年度毒聲字第二五八五號），提
起抗告，本院裁定如左：
      主      文
抗告駁回。
      理      由
一、本件抗告意旨略以：抗告人即受處分人甲○○於民國九十年三月五日、三月六日
    連續因感冒而向藥局購買「國安感冒藥水」來治療，於九十年三月七日向台灣高
    雄地方法院檢察署觀護人報到時，觀護人要求抗告人採尿送驗，當時抗告人即向
    觀護人表明因感冒服用「國安感冒藥水」，恐尿液會有安非他命之反應，因而與
    觀護人發生不愉快，抗告人事實上未再施用第二級毒品安非他命，請求鈞院重新
    驗尿，以免影響抗告人之權益，為此請求將原裁定撤銷云云。
二、經查：抗告人已有多次違反麻醉藥品管理條例前科，且於八十九年間曾因施用毒
    品，經原審法院裁定觀察勒戒及強制戒治，此有被告全國前案紀錄表在卷可憑，
    可見被告有施用第二級毒品之前科，應無疑異。抗告人又因施用毒品案件，經原
    審法院以八十九年度毒聲字第九九三三號裁定停止戒治，所餘期間並宣付保護管
    束，惟受處分人竟於保護管束期間九十年三月七日有施用第二級毒品安非他命之
    行為，此有台灣檢驗科技股份有限公司九十年三月十六日濫用藥物尿液檢驗報告
    乙紙附於偵查卷可稽。然查台灣高雄地方法院檢察署觀護人於保護管束期間採取
    抗告人之尿液，經台灣高雄地方法院檢察署送請台灣檢驗科技股份有限公司檢驗
    ，該公司係先以酵素免疫分析法篩檢，再以（GS／MS）氣相層析／質譜儀法確認
    ，因此已排除偽陽性之可能。又查「安非他命」屬中樞神經興奮劑，具有輕微之
    成癮性，服用後會產生依賴性、耐藥性，其劑量增大時，甚或會致死亡。而其慣
    用者，由於精神錯亂，更具有暴力攻擊及反社會行為等傾向，情況極為嚴重，尤
    以戒解不易，其毒害不在煙毒之下，乃經行政院衛生署於七十九年十月九日以七
    九、十、九衛署藥字第九○四一四二號公告列入麻醉藥品管理條例第二條第四款
    所定「化學合成麻醉藥品」管理，並禁止非法持有及施打、吸用。因此國內之藥
    物禁止使用含有安非他命之成分，而抗告人即使因感冒服用「國安感冒藥水」，
    其尿液亦不可能呈甲基安非他命陽性反應。其違反保護管束應遵守事項情節重大
    ，檢察官檢具相關執行案卷，依毒品危害防制條例第二十二條第二項之規定，聲
    請撤銷停止戒治，令入戒治處所施以強制戒治，原審裁定撤銷停止戒治，令入戒
    治處所施以強制戒治，並無不當。今抗告人提起抗告，空言指稱未再施用任何毒
    品，可能係感冒服用「國安感冒藥水」所引起，並請求將尿液送復驗，而指摘原
    裁定不當云云。然查上開公司係先以酵素免疫分析法篩檢，再以（GS／MS）氣相
    層析／質譜儀法確認，因此已排除偽陽性之可能，無再送複驗之必要，因此抗告
    人提起本件抗告，空言指摘原裁定不當，為無理由，應予駁回。
三、據上論結，應依刑事訴訟法第四百十二條，裁定如主文。
中    華    民    國      九十      年        五      月    三十一  日
                              臺灣高等法院高雄分院刑事第七庭
                                  審判長法官  王光照
                                        法官  黃仁松
        法官  黃壽燕
右正本證明與原本無異。
不得再抗告。
                                      書記官  蘇恒仁
中    華    民    國      九十      年       六       月     四     日
                                                                    Ｄ


司法院資訊處製作；財團法人民間司法改革基金會備份。
